# 母公司人员在子公司任职的薪酬处理！

提问人：茶前饭后 时间：2017-11-11 10:25:11
请教陈版，一上市公司母公司委派人员到子公司任职，从实质上分析，这个人员的薪酬应由子公司负担，由母公司代为支付，那么期末计提未支付的最后一个月工资应该算作子公司和母公司的关联往来吧？双方本期薪酬的发生额能不能算成本期关联交易发生额？

回答人：chenyiwei
在子公司和母公司各自的单独报表中，可以这样理解。

提问人：茶前饭后 时间：2017-11-12 22:46:40
这种不算是纯粹的代收代付，因为是一方的人去另一方工作，这是认定关联交易的核心所在，这样理解对吧版主？

回答人：chenyiwei
也可以这样理解，一方为另一方提供管理服务。但前提是该员工在会计上仍然认定为派出方的“职工”。如果属于派驻对象企业的“职工”，则派出方等同于劳务派遣，按代收代付处理。